臺灣高等法院臺中分院刑事判決　　　　　民國九十三年度上訴字第五○六號
　　上　訴　人
　　即　被　告　戌○○
右上訴人因常業竊盜案件，不服臺灣臺中地方法院中華民國九十三年三月十一日第一
審判決（民國九十二年度中簡上字第四九一號，起訴案號：臺灣臺中地方法院檢察署
民國九十二年度偵字第一七八五四號，併辦：九十二年度偵字第一八八三八、二一六
○○號），提起上訴，本院判決如左：
　　主      文
原判決撤銷。
戌○○以犯竊盜罪為常業，處有期徒刑貳年。並應於刑之執行前，令入勞動場所強制
工作年。
　　事      實
一、戌○○曾因竊盜罪，經原審台灣台中地方法院判處有期徒刑五月，如易科罰金，
    以三百元折算一日，緩刑二年，並於民國（下同）九十二年二月八日確定在案（
    於本件不構成累犯）。惟其於緩刑期內，猶不知悔改，復另行起意，自九十二年
    三月上旬某日起至同年九月下旬某日止，於附表編號二至編號所示之時間、地
    點，以附表所示之行竊方式，竊取附表所示被害人所有之財物（其中附表編號二
    至七十一十二十五十六十七二十另涉無故侵入住宅部分，編號八十十九另涉
    毀損部分，均未據被害人告訴），其所竊得財物若係現金者，即取之花用，所竊
    得財物若為行動電話者，即以每支新臺幣（下同）一百五十元至四千元不等之價
    格，販售予不知情之賴堅業（經營位在臺中市○○路二二一號之「青峰通訊行」
    ）變賣得利，所竊得財物若係金飾者，戌○○則持向臺中地區不詳金飾業者變賣
    得利，竊得財物若係身分證、駕照、提款卡、信用卡、存摺、印章等物，則恣意
    丟棄（附表編號部分除外），其中戌○○於竊取如附表編號所示Ｉ○○之玉
    山銀行信用卡、聯邦銀行信用卡、富邦銀行信用卡後，旋於同年九月十九日上午
    二時許，持前開所竊得之信用卡，依Ｉ○○黏貼註記在各該信用卡上之預借現金
    密碼，由設置於臺中地區某不詳地點提款機之同一自動付款設備，接續以該玉山
    銀行信用卡、聯邦銀行信用卡、富邦銀行信用卡分別提領現金三萬八千元、五千
    元、三千元（共計四萬六千元），供己花用。總計戌○○於半年之內，共竊得十
    數萬元之利益，戌○○即賴其竊盜及變賣贓物所得為生活之資，而以此為業。其
    後，戌○○先在附表編號三所示時、地，於竊取被害人財物得手欲離去之際，經
    被害人發現而當場報警查獲，再於同年九月二十三日警方至「青峰通訊社」執行
    查贓勤務時，發現附表編號六八九十二十六十七十八所示之行動電話讓渡書
    上所載行動電話機，均為戌○○販售銷贓予不知情之賴堅業，遂於同年九月二十
    七日十七時四十分許，當場在「青峰通訊社」查獲正持附表編號所示行動電話
    機欲變賣得利之戌○○，進而循線查悉上情。
二、案經臺中市警察局第五分局報由臺灣臺中地方法院檢察署檢察官偵查後聲請簡易
    判決處刑，以及臺中市警察局第四分局報請臺灣臺中地方法院檢察署移送併辦審
    理。
    理　　  由
一、上訴人即被告戌○○對於上開附表編號二至編號號所示竊盜既遂（編號二四至
    十九、至、至）、竊盜未遂（編號二十）、加重竊盜既遂（編號三）、以
    不正方法由自動付款設備取得他人之物（編號）等犯罪事實，於原審審理中，
    咸坦承不諱，但其於本院行調查時對編號一之金戒指，陳稱：伊沒偷。編號三中
    沒有偷提款卡，否認有行竊編號四之物品。編號十六祇拿手機，餘均未偷，編號
    十八也祇偷手機，餘未偷。編號二十七沒偷金項鍊。除上，餘均承認無訛（見本
    審卷第四十二頁）。於審理時則稱：編號一沒拿金戒指，其他部分不確定，編號
    三沒偷提款卡，編號四則沒偷，編號二十七中之金項鍊沒偷，除此。餘均供承不
    諱（見同上卷第五十五至六十二頁）。辯稱：伊非常業竊盜犯云云。核與附表「
    證據所在案卷處」欄所示之各該被害人於警、偵訊中之指述情節均屬相符，且經
    證人賴堅業（即「青峰通訊社」負責人）於警訊中證述綦詳，並有該欄所示之扣
    押物品目錄表多紙、贓物認領保管收據多紙、現場照片多幀、讓渡書十三份存卷
    可查，另有金飾買入登記簿一紙（見九十二年度偵字第一八八三八號卷第六三頁
    ）扣案物影本多紙、中華民國九十二年日出日沒時刻表一份等在卷可憑（又被告
    於審判程序中，對前述被害人於警、偵訊中之陳述，均同意作為證據，且其等陳
    述對被害之時間、地點等被害事實，均詳為陳述，本院認其等陳述適當，符合刑
    事訴訟法第一百五十九條之五第一項之規定，自得為證據，附此敘明），足認被
    告上開自白，核與事實相符，得為證據。按刑法上所謂常業犯，指反覆以同種類
    行為為目的之社會活動之職業性犯罪而言。查被告於原審法院審理時供稱：平日
    雖以開計程車為業，但生意不好，沒有固定收入，（以九十二年九月間為例）一
    天收入約僅四、五百元，因為無法過生活才犯案等語在卷（詳見同院卷第九頁至
    第十頁、第一五頁），且佐以被告上開竊盜之犯行係自九十二年三月上旬起至同
    年九月下旬止，行竊地點遍及臺中市區，查獲之犯行多達三十餘起，且其先後竊
    得之現金及變賣贓物所得金額於短短半年之間即高達十數萬元，不亞於一般從事
    正當職業者之所得，以被告犯罪時間、犯罪地點及所得之豐，足見被告確有恃竊
    盜暨變賣贓物所得維生，殆屬無疑，所辯非常業竊盜犯云云，應不足採。綜上所
    述，本件事證明確，被告前揭犯行洵堪認定。於本院行調查後審理中所供亦略有
    出入，應係避就之詞，不足採信。
二、按凡以竊盜為常業者，無論其行為合於刑法（舊）第三百三十七條（即現行法第
    三百二十條第一項），抑合於（舊）第三百三十八條第一項第一款至第六款（即
    現行法第三百二十一條第一項第一款至第六款）之規定，均應適用（舊）第三百
    三十八條第一項第七款（即現行法第三百二十二條）論科（參見最高法院十八年
    度上字第一九六一號判例）。從而：
　(一)核上訴人即被告戌○○所為附表編號二至編號等竊盜既遂（編號二四至十九、
    至、至）、竊盜未遂（編號二十）、加重竊盜既遂（編號三）並恃竊盜及
    變賣贓物所得維生等犯行，係犯刑法第三百二十二條之常業竊盜罪，其於附表編
    號所為以竊得之信用卡由自動付款設備，接續提領現金之犯行，係犯同法第三
    百三十九條之二第一項之以不正方法由自動付款設備取得他人之物罪。
　(二)上訴人即被告以常業竊盜之手段，達到以不正方法由自動付款設備取得他人之物
    之目的，所犯上開兩罪之間，有方法目的之牽連關係，應從一重之常業竊盜罪處
    斷。
  (三)又移送併辦部分（九十二年度偵字第一八八三八號、九十二年度偵字第二一六○
    ○號，詳附表編號二、編號四至編號之「起訴或併辦案號」欄所載）之竊盜既
    遂、竊盜未遂、於夜間侵入住宅竊盜、踰越安全設備竊盜、以不正方法由自動付
    款設備取得他人之物等犯行，雖未據檢察官起訴，惟其中竊盜既遂、竊盜未遂、
    於夜間侵入住宅竊盜、踰越安全設備竊盜等部分，與聲請簡易判決處刑並有罪之
    竊盜犯行（即附表編號三部分）均為被告常業竊盜犯行之一部，其中以不正方法
    由自動付款設備取得他人之物部分，與常業竊盜犯行有牽連犯之裁判上一罪之關
    係，依刑事訴訟法第二百六十七條之規定，均應為起訴效力所及，本院自得併予
    審理，附此敘明。
  (四)至於公訴及併辦意旨雖認被告所為附表編號二至編號所示犯行係犯連續竊盜罪
    ，惟綜參起訴及移送併辦之事實暨被告之自白，已足徵被告確賴竊盜及變賣贓物
    之所得為生活之資，核係犯常業竊盜罪，公訴及併辦意旨認應依連續竊盜罪處斷
    ，尚有未洽，惟其基本事實同一，本院自應予以審理，並變更起訴法條。
　(五)原審簡易判決對被告所為附表編號三之踰越安全設備竊盜犯行，僅以普通竊盜論
    罪科刑，已於法未合，且上訴人以被告另犯有如附表所示編號二、編號四至編號
    等竊盜既遂、竊盜未遂、於夜間侵入住宅竊盜、踰越安全設備竊盜之事實，與
    原聲請簡易判決處刑之犯罪事實，具有連續犯之裁判上一罪關係而聲請上訴，則
    原審簡易判決對上開檢察官併案部分（實則應具有常業竊盜之事實上一罪關係）
    之犯罪事實，未及審酌，亦於法未合，上訴意旨認被告所為附表編號二至編號
    所示竊盜部分係犯連續竊盜罪雖有未洽，但原審判決（指簡易判決）既有如上所
    指不當之處，由原審法院將原審簡易判決撤銷，另為適當之判決。經依原判決（
    即依通常審判程序所為之第一審判決）予以論罪科刑，固非無見，惟原判決事實
    欄編號二、二十六等二部分均屬既遂，非屬未遂，原審竟誤認事實，既有上述可
    議之處，應由本院將原判決撤銷。爰審酌被告曾因犯竊盜罪，經原審台中地方法
    院九判處有期徒刑五月，如易科罰金，以佰元折算一日，緩刑二年，並於九十
    二年二月八日確定在案（卷附臺灣高等法院被告全國前案紀錄表及臺灣臺中地方
    法院檢察署刑案資料查註紀錄表各一份可憑），雖於本件尚不構成累犯，然其卻
    於前案判決確定未幾，為獲取不法所得恃以為生，旋即另行起意犯下本件竊盜犯
    行達三十餘起，其正值青年仍不思循合法正當途徑獲得財富，漠視他人財產權益
    ，盜取他人之財物獲利達十萬餘元，實應非難，惟其犯罪手段尚屬平和，暨其犯
    後尚能坦承大部分犯行，態度良好等一切情狀，量處如主文第二項所示之刑，以
    示警懲。
　(七)末查，被告於前案（原審臺灣臺中地方法院九十一年度易字第三○○○號）判決
    確定（九十二年二月八日）未幾，又於附表編號三犯行查獲後（九十二年四月十
    六日）偵查中，短短半年之間，又為多次竊盜犯行，並以竊得現金及變賣贓物所
    得供日常花用，足見其有不勞而獲、好逸惡勞之惡習，且以犯竊盜罪為常業甚明
    ，為協助被告戒除惡習，矯正其偏差之人格行為，爰依竊盜犯贓物犯保安處分條
    例第三條第一項第二款之規定，併予諭知於刑之執行前令入勞動場所強制工作三
    年，以資矯治，並期被告日後具有就業能力，養成勞動習慣，以訓練其謀生技能
    。
三、不另為免訴之諭知部分：
　(一)移送併辦意旨另以：被告就附表編號一部分犯行亦涉有竊盜罪嫌云云。按案件曾
    經判決確定者，應諭知免訴之判決，刑事訴訟法第三百零二條第一款，定有明文
    。又訴訟上所謂一事不再理之原則，關於實質上一罪或裁判上一罪，亦均有其適
    用（參見最高法院六十年台非字第七七號判例）。復以，案件曾經判決確定者，
    應為免訴之判決，係以同一案件已經法院為實體上之確定判決，該被告應否受刑
    事制裁，既因前次判決而確定，不能更為其他有罪或無罪之實體上裁判，此項原
    則，關於實質上一罪或裁判上一罪，其一部事實已經判決確定者，對於構成一罪
    之其他部分，亦均應適用，但此種事實係因審判不可分之關係，在審理事實之法
    院就全部犯罪事實，依刑事訴訟法第二百六十七條規定，本應予以審判，故其確
    定判決之既判力自應及於全部之犯罪事實。再按，連續犯之構成以行為者基於概
    括之犯意，反覆連續為數行為而觸犯同一之罪名為要件，是二個以上之多數行為
    ，如係出於概括之犯意反覆為之，而觸犯同一之罪名，即為連續犯，苟行為者多
    次犯行確係出於概括之犯意，而反覆為之，觸犯同一罪名，即可成立連續犯。
　(二)經查，本件移送併辦如附表編號一所示之竊盜犯行（行為時間點為九十一年九月
    中旬），與前述原審法院九十一年度易字第三○○○號刑事確定判決之竊盜犯行
    （行為時間點為九十一年八月十六日），先後犯罪時間相近（僅相隔一個月），
    且觸犯構成要件相同之罪名，顯係基於概括犯意反覆為之之連續犯，屬裁判上一
    罪，且移送併辦如附表編號一所示之犯行，其行為時點係在前案刑事判決宣判（
    九十二年一月七日）前所為，自應為該確定判決既判力所及，則該併辦部分，既
    已為前案確定判決既判力效力之所及，原本即應依刑事訴訟法第三百零二條第一
    款之規定為免訴之諭知，矧公訴人疏未注意，猶認該部分與本件竊盜部分有連續
    犯之裁判上一罪關係，容有誤會，該部分於本件既未起訴，爰不另為免訴之諭知
    ，附此敘明。
四、據上論斷，應依刑事訴訟法第三百六十九條第一項前段、第三百六十四條、第二
    百九十九條第一項前段、第三百條，刑法第三百二十二條、第三百三十九條之二
    第一項、第五十五條，竊盜犯贓物犯保安處分條例第三條第一項第二款、第四條
    、第五條第一項前段，判決如主文。
本案經檢察官辛○○到庭執行職務。
中      華      民      國　    九十三   年     　五      月    十九　  日
                                  臺灣高等法院臺中分院刑事第六庭
                                        審判長法　官　李　文　雄
                                              法　官  陳　秀　
                                              法  官　陳　嘉　雄
右正本證明與原本無異。
如不服本判決應於收受送達後十日內向本院提出上訴書狀，其未敘述上訴之理由者並
得於提起上訴後十日內向本院補提理由書（均須按他造當事人之人數附繕本）。
                                              書記官  陳  信  和
中      華      民      國　    九十三   年     　五      月    二十　  日
附錄本案論罪科刑法條全文：
中華民國刑法第三百二十二條
以犯竊盜罪為常業者，處一年以上七年以下有期徒刑。
附表：
┌──┬────┬────┬────────┬──────┬─────────┐
│編號│時　　間│地　　點│被害人及被竊財物│  行竊方式  │1.起訴或併辦案號  │
│  　│   　   │   　   │                │            │2.證據所在案卷處  │
├──┼────┼────┼────────┼──────┼─────────┤
│一  │91年９月│臺中市大│己○○          │以不詳方法破│1.92偵18838       │
│    │中旬某日│雅路與健│世華銀行存摺一本│壞被害人停放│  92偵21600       │
│    │上午１０時│行路附近│、信用卡一張、提│在停車場汽車│2.被害人警訊中指述│
│    │許      │停放之車│款卡一張、印章一│車門門鎖，竊│  （92偵18838卷p.1│
│    │        │號六Ｑ－│枚及金戒子二枚  │取置放在車內│  19）、贓物認領保│
│    │        │九一九六│                │信用卡、提款│  管收據（同卷p.12│
│    │        │號自小客│                │卡、印章及金│  0）             │
│    │        │車內    │                │戒子。      │      │
│    │        │        │                │            │備註：為本院九十一│
│    │        │        │                │            │年度易字第三○○○│
│    │        │        │                │            │號確定判決效力所及│
│    │        │        │                │            │，不另為免訴之諭知│
├──┼────┼────┼────────┼──────┼─────────┤
│二  │92年３月│臺中市北│壬○○          │侵入被害人住│1.92偵18838       │
│    │上旬某日│屯區五中│（竊盜既遂）    │宅趁機竊取收│  92偵21600       │
│    │下午１時│巷十一號│                │音機，經被害│2.被害人警訊中指述│
│    │許      │之住宅內│                │人發現當場返│  （92偵18838卷p.1│
│    │        │        │                │還被害人。  │  16）            │
├──┼────┼────┼────────┼──────┼─────────┤
│三  │92年４月│臺中市北│辰○○          │爬牆踰越窗戶│1.92偵17854（含92 │
│    │日下午│屯區中清│聯強牌電腦主機一│而進入屋內，│  偵8375）        │
│    │３時分│西二街九│台、十八吋螢幕一│竊取被害人財│2.被害人警訊中指述│
│    │        │之二號三│台、戒指一只、郵│物。        │  （92偵8375卷p.10│
│    │        │樓之住宅│局提款卡一張    │            │  ）、偵訊中指述（│
│    │        │內      │                │            │  同卷p.35）、扣押│
│    │        │        │                │            │  物品目錄表（同卷│
│    │        │        │                │            │  p.14）、照片三幀│
│    │        │        │                │            │  （同卷p.15）、贓│
│    │        │        │                │            │  物認領保管收據（│
│    │        │        │                │            │  同卷p.17）      │
├──┼────┼────┼────────┼──────┼─────────┤
│四  │92年４月│臺中市長│Ｃ○○          │趁屋內無人之│1.92偵18838       │
│    │某日白天│安街二段│金戒指三只、金項│際徒手扳開一│  92偵21600       │
│    │某時    │七一巷八│鍊一條、現金金額│樓鐵門後進入│2.被害人警訊中指述│
│    │        │六號住宅│不詳            │行竊。      │  （92偵18838卷p.7│
│    │        │內      │                │            │  7）             │
├──┼────┼────┼────────┼──────┼─────────┤
│五  │92年４月│臺中市大│午○○○        │侵入住所趁機│1.92偵18838       │
│    │某日白天│鵬路一一│現金新臺幣（下同│竊取被害人置│  92偵21600       │
│    │某時    │八號住宅│）三千元        │放在辦公桌內│2.被害人警訊中指述│
│    │        │內      │                │現金三千元。│  （92偵18838卷p.1│
│    │        │        │                │            │  34）            │
├──┼────┼────┼────────┼──────┼─────────┤
│六  │92年５月│臺中市河│子○○          │見被害人住宅│1.92偵18838       │
│    │９日上午│南路五三│MOTOROLA廠牌T191│門未關即入內│  92偵21600       │
│    │時分│號住宅內│型行動電話一支（│行竊得逞。  │2.被害人警訊中指述│
│    │        │        │序號000000000000│            │  （92偵18838卷p.2│
│    │        │        │560，內含門號093│            │  8）、讓渡契約書 │
│    │        │        │0000000ＳＩＭ卡 │            │  （同卷p.30）    │
│    │        │        │）　　　　　　  │            │                  │
├──┼────┼────┼────────┼──────┼─────────┤
│七  │92年５月│臺中市中│癸○○          │利用被害人忙│1.92偵18838       │
│    │日下午│清路六八│MOTOROLA廠牌T190│碌之際趁機竊│2.被害人警訊中指述│
│    │４時    │之七號大│型行動電話一支（│取置放在收銀│  （警卷p.6）     │
│    │        │佳快餐店│序號000000000000│台旁之行動電│                  │
│    │        │內      │864，內含門號091│話一支。    │                  │
│    │        │        │0000000ＳＩＭ卡 │            │                  │
│    │        │        │）  　　　　    │            │          │
├──┼────┼────┼────────┼──────┼─────────┤
│八  │92年５月│臺中市北│Ｂ○○          │以不詳方法破│1.92偵18838       │
│    │日中午│屯區大德│NOKIA廠牌3210型 │壞被害人停放│  92偵21600       │
│    │時分│巷六五弄│行動電話一支（內│路口營小客車│2.被害人警訊中指述│
│    │許      │巷口停放│含門號ＳＩＭ卡）│門鎖，竊取車│  （92偵18838卷p.1│
│    │        │之車號Ｖ│、零錢一千餘元、│內之行動電話│  35）、讓渡書（同│
│    │        │八－九二│身分證、駕照、皮│、零錢一千餘│  卷p.137）       │
│    │        │一號營業│包一只　　　    │元、身分證、│                  │
│    │        │小客車內│　　　　　　    │駕照、皮包。│                  │
├──┼────┼────┼────────┼──────┼─────────┤
│九  │92年７月│臺中市西│天○○          │站在被害人身│1.92偵18838       │
│    │日上午│屯路二段│帆布大手提袋一只│旁佯裝講行動│  92偵21600       │
│    │９時許  │三二之九│（內有MOTOROLA廠│電話，趁被害│2.被害人警訊中指述│
│    │        │巷六號前│廠牌T720型行動電│人背對機車與│  （92偵18838卷p.3│
│    │        │        │話一支及其內門號│人談話而渾然│  3）、讓渡書（同 │
│    │        │        │ＳＩＭ卡、V3688 │未覺之際，將│  卷p.35）        │
│    │        │        │型行動電話一支及│被害人置放在│                  │
│    │        │        │其內門號ＳＩＭ卡│機車腳踏板上│                  │
│    │        │        │、現金六千元、身│之帆布手提袋│                  │
│    │        │        │分證、印章、郵局│竊走。      │                  │
│    │        │        │存摺一本、提款卡│            │                  │
│    │        │        │一張、電腦行動碟│            │                  │
│    │        │        │一個）          │            │                  │
├──┼────┼────┼────────┼──────┼─────────┤
│十  │92年８月│臺中市水│Ｅ○○          │以不詳方法破│1.92偵18838       │
│    │３日上午│湳路一一│Ｄ○○          │壞停放在門外│  92偵21600       │
│    │６時許  │一巷一六│皮包一只（內有蔡│之汽車門鎖，│2.扣押物品清單（92│
│    │        │號前停放│聖義之身分證、駕│入內竊取放置│  偵18838卷p.57） │
│    │        │之車號五│照、行照各一張、│在車上的皮包│  、被害人Ｄ○○警│
│    │        │Ｒ－八七│信用卡三張、不詳│及車上的零錢│  訊中指述（同卷p.│
│    │        │七號營業│金額零錢以及蔡仁│。          │  78）、贓物認領保│
│    │        │小客車內│祥信用卡一張）  │            │  管收據（同卷p.93│
│    │        │        │　　　　　　　　│            │  ）              │
├──┼────┼────┼────────┼──────┼─────────┤
│十一  │92年８月│臺中市合│亥○○          │趁被害人家門│1.92偵18838       │
│    │３日上午│江街六一│MOTOROLA廠牌行動│未上鎖之際，│  92偵21600       │
│    │８時許  │號住宅內│電話一支（內含門│趁機入內竊取│2.被害人警訊中指述│
│    │        │  │號ＳＩＭ卡）    │置放在桌上之│  （92偵18838卷p.8│
│    │        │        │　　　　　　    │行動電話。  │  0）             │
├──┼────┼────┼────────┼──────┼─────────┤
│十二  │92年８月│臺中市河│申○○          │徒手扳開一樓│1.92偵18838       │
│    │６日下午│南路二段│SAMSUNG廠牌T100 │大門紗窗進入│  92偵21600       │
│    │６時許（│一四五號│型行動電話一支（│室內行竊得逞│2.被害人警訊中指述│
│    │日沒前）│一樓住宅│序號000000000000│。          │  （92偵18838卷p.3│
│    │        │內      │323，內含門號Ｓ │            │  8）、讓渡書（同 │
│    │        │        │ＩＭ卡）        │            │  卷p.40）        │
├──┼────┼────┼────────┼──────┼─────────┤
│十三  │92年８月│臺中市大│丙○○          │佯裝購物趁被│1.92偵18838       │
│    │日中午│連北街八│收銀機一台（內有│害人不注意竊│  92偵21600       │
│    │某時    │三號便利│現金約千元）　  │取櫃檯上收銀│2.被害人警訊中指述│
│    │        │商店內  │　　            │機一台。    │  （92偵18838卷p.8│
│    │        │        │                │            │  3）             │
├──┼────┼────┼────────┼──────┼─────────┤
│十四  │92年８月│臺中市北│Ｈ○○          │於被害人忙碌│1.92偵18838       │
│    │中旬某日│區○○街│零錢一百五十元  │之際趁機竊取│  92偵21600       │
│    │白天某時│一四九號│　              │其置放在早餐│2.被害人警訊中指述│
│    │        │早安美芝│                │店抽屜內之零│  （92偵18838卷p.8│
│    │        │城早餐店│                │錢一百五十元│  4）             │
├──┼────┼────┼────────┼──────┼─────────┤
│十五  │92年８月│臺中市中│地○○          │趁被害人熟睡│1.92偵18838       │
│    │日上午│國醫藥學│MOTOROLA廠牌V70 │之際，進入未│  92偵21600       │
│    │６時許  │院八一五│型行動電話一支（│上鎖之病房竊│2.被害人警訊中指述│
│    │        │號病房內│內含門號ＳＩＭ卡│取置放在病房│  （92偵18838卷p.1│
│    │        │第一床  │）　　　　　　  │內桌上之行動│  40）            │
│    │        │        │　              │電話。      │                  │
├──┼────┼────┼────────┼──────┼─────────┤
│十六  │92年８月│臺中市德│玄○○          │見被害人住所│1.92偵18838       │
│    │日上午│化街四○│NOKIA廠牌A3310型│門未關即進入│  92偵21600       │
│    │時許  │五號住宅│行動電話一支（序│行竊得逞。  │2.被害人警訊中指述│
│    │        │內      │號00000000000000│            │  （92偵18838卷p.4│
│    │        │        │2，內含ＳＩＭ卡 │            │  3）、讓渡書（同 │
│    │        │        │）、皮包一只（內│            │  卷p.45）        │
│    │        │        │有現金一萬元、陳│            │                  │
│    │        │        │佳燕身分證、信用│            │                  │
│    │        │        │卡、健保卡各一張│            │                │
│    │        │        │）              │            │                  │
├──┼────┼────┼────────┼──────┼─────────┤
│十七  │92年８月│臺中市健│寅○○          │趁被害人大門│1.92偵18838       │
│    │下旬某日│行路四四│阿爾卡特廠牌DT51│未鎖如廁之際│  92偵21600       │
│    │白天某時│三之五號│型行動電話一支（│，入內竊取置│2.被害人警訊中指述│
│    │        │住宅內  │內含門號ＳＩＭ卡│放在桌上之手│  （92偵18838卷p.8│
│    │        │        │）              │機。        │  5）、讓渡書（同 │
│    │        │        │　　　　　　　  │            │  卷p.86）        │
├──┼────┼────┼────────┼──────┼─────────┤
│十八  │92年９月│臺中市五│甲○○          │趁被害人汽車│1.92偵18838       │
│    │１日上午│常街與德│MOTOROLA廠牌V808│門鎖未鎖而進│  92偵21600       │
│    │６時許  │化街口停│8型行動電話一支 │入車內竊取置│2.被害人警訊中指述│
│    │        │放之八九│（內含門號ＳＩＭ│放車內之行動│  （92偵18838卷p.4│
│    │        │○－ＬＶ│卡）、現金三千元│電話及現金三│  7）、讓渡書（同 │
│    │        │號營業小│　　　　　　　　│千餘元。    │  卷p.49）        │
│    │        │客車內  │                │            │                  │
├──┼────┼────┼────────┼──────┼─────────┤
│十九  │92年９月│臺中市大│卯○○          │以不詳方法破│1.92偵18838       │
│    │１日下午│雅路一○│零錢不詳金額    │壞停放住所旁│  92偵21600       │
│    │某時    │四號旁空│                │之計程車鑰匙│2.被害人警訊中指述│
│    │        │地停放之│                │孔，進入車內│  （92偵18838卷p.8│
│    │        │計程車內│                │竊取置於前座│  8）             │
│    │        │        │                │之零錢。    │                  │
├──┼────┼────┼────────┼──────┼─────────┤
│二十  │92年９月│臺中市大│丁○○          │趁公司無人看│1.92偵18838       │
│    │中旬某日│弘街一○│（竊盜未遂）    │管，被害人忙│  92偵21600       │
│    │下午６時│五號住宅│                │於工作之際，│2.被害人警訊中指述│
│    │前某時（│內      │                │進入公司內欲│  （92偵18838卷p.9│
│    │日沒前）│        │                │竊取被害人置│  1）             │
│    │        │        │                │放在椅子上的│                  │
│    │        │        │                │皮包，遭被害│                  │
│    │        │        │                │人發現制止，│                  │
│    │        │        │                │而未得逞。  │                  │
├──┼────┼────┼────────┼──────┼─────────┤
│  │92年９月│臺中市大│宙○○          │於被害人不注│1.92偵18838       │
│    │中旬某日│雅路二五│零錢三百餘元    │意之際趁機進│  92偵21600       │
│    │白天某時│三之六號│                │入店內竊取零│2.被害人警訊中指述│
│    │        │和泰獸醫│                │錢三百餘元。│  （92偵18838卷p.8│
│    │        │院內    │                │            │   9）            │
├──┼────┼────┼────────┼──────┼─────────┤
│  │92年９月│臺中市中│宇○○          │進入病房內行│1.92偵21600       │
│    │日下午│國醫藥學│國際牌GD88型行動│竊得逞。    │2.被害人警訊中指述│
│    │２時分│院九樓九│電話一支（序號3 │            │  （92偵18838卷p.2│
│    │許      │一二號病│0000000000000，5│            │  10）、讓渡書（同│
│    │        │房內    │內含門號ＳＩＭ卡│            │  卷p.211）       │
│    │        │        │）　　          │            │                  │
├──┼────┼────┼────────┼──────┼─────────┤
│  │92年９月│臺中市北│丑○○          │趁被害人一樓│1.92偵21600       │
│    │某日白天│區○○街│MOTOROLA廠牌T200│大門未上鎖之│2.被害人警訊中指述│
│    │某時    │八二號佳│0型行動電話一支 │際，趁機進入│  （92偵18838卷p.2│
│    │        │鈺五金行│（序號0000000000│行竊。      │  14）、讓渡書（同│
│    │        │        │47975，內含門號 │            │  卷p.216）       │
│    │        │        │ＳＩＭ卡）　　  │            │                  │
├──┼────┼────┼────────┼──────┼─────────┤
│  │92年９月│臺中市北│Ｆ○○          │趁被害人一樓│1.92偵21600       │
│    │某日白天│區○○街│NOKIA廠牌8250型 │大門未上鎖之│2.被害人警訊中指述│
│    │某時    │二八六號│行動電話一支（序│際，趁機進入│  （92偵18838卷p.2│
│    │        │住宅內  │號00000000000000│竊取被害人手│  19）、讓渡書（同│
│    │        │        │6，內含門號ＳＩ │機。        │  卷p.222）       │
│    │        │        │Ｍ卡）          │            │                  │
├──┼────┼────┼────────┼──────┼─────────┤
│  │92年９月│臺中市德│Ｇ○○          │進入被害人經│1.92偵18838       │
│    │中旬某日│化街二二│現金三千餘元    │營冷飲店，趁│  92偵21600       │
│    │上午時│九號竹荷│                │被害人渾然不│2.被害人警訊中指述│
│    │許      │園冷飲店│                │覺之際，趁機│  （92偵18838卷p.9│
│    │        │內      │                │竊取櫃檯內現│  0）             │
│    │        │        │                │金三千餘元。│                  │
├──┼────┼────┼────────┼──────┼─────────┤
│  │92年９月│臺中市西│黃○○          │進入被害人住│1.92偵18838       │
│    │中旬某日│區○○路│（竊盜既遂）    │宅趁機竊取被│  92偵21600       │
│    │下午５時│二段一三│                │害人皮包，經│2.被害人警訊中指述│
│    │許（日沒│三巷三號│                │被害人發現搶│  （92偵18838卷p.1│
│    │前）    │之住宅內│                │回皮包。    │  17）            │
├──┼────┼────┼────────┼──────┼─────────┤
│  │92年９月│臺中市美│Ｉ○○          │趁被害人在樓│1.92偵18838       │
│    │日晚上│德街二四│公事包一只（內有│上之際，徒手│2.被害人警訊中指述│
│    │１０時許  │六號住宅│玉山銀行信用卡一│扳開一樓鋁門│  （警卷p.8）、扣 │
│    │        │內      │張、聯邦銀行信用│窗進入室內，│  押物品清單（警卷│
│    │        │        │卡四張、中華銀行│竊取置放在客│  p.20）、贓物認領│
│    │        │        │金融卡一張、台新│廳之公事包。│  清單（警卷p.22）│
│    │        │        │銀行信用卡二張、│            │  、扣押物品清單（│
│    │        │        │富邦銀行信用卡一│被告嗣於92年│  92偵18838卷p.57 │
│    │        │        │張、匯豐銀行信用│９月日凌晨│  ）、贓物認領保管│
│    │        │        │卡一張、台新銀行│２時許，使用│  收據（同卷p.62）│
│    │        │        │提款卡一張、金項│Ｉ○○玉山銀│                  │
│    │        │        │鍊一條）        │行信用卡、聯│                  │
│    │        │        │                │邦銀行信用卡│                  │
│    │  │        │                │、富邦銀行信│                  │
│    │        │        │                │用卡，分別提│                  │
│    │        │        │                │領現金三萬八│                  │
│    │        │        │                │千元、五千元│                  │
│    │        │        │                │、三千元，共│                  │
│    │        │        │                │計四萬六千元│                  │
├──┼────┼────┼────────┼──────┼─────────┤
│  │92年９月│臺中市北│Ａ○○          │趁機竊取被害│1.92偵18838       │
│    │中旬某日│區進化北│收銀機一台（內有│人置放在檳榔│  92偵21600       │
│    │上午９時│路四○一│現金三千餘元）  │攤之收銀機一│2.被害人警訊中指述│
│    │許      │號老主顧│　　　　　　　　│台（內有三千│  （92偵18838卷p.1│
│    │        │檳榔攤內│                │餘元）。    │  18）            │
├──┼────┼────┼────────┼──────┼─────────┤
│  │92年９月│臺中市明│未○○          │進入屋內竊取│1.92偵18838       │
│    │日下午│智街二一│MOTOROLA廠牌P768│行動電話一支│  92偵21600       │
│    │４時許  │號一樓住│9型行動電話一支 │。          │2.被害人警訊中指述│
│    │        │宅內    │（內含門號ＳＩＭ│            │  （92偵18838卷p.1│
│    │        │        │卡）            │            │  43）、讓渡書（同│
│    │        │        │　　            │            │  卷p.144）       │
├──┼────┼────┼────────┼──────┼─────────┤
│  │92年９月│臺中市三│乙○○          │徒手扳開被害│1.92偵18838       │
│    │日上午│民路三段│MOKIA廠牌3315型 │人工作室大門│  92偵21600       │
│    │７時分│三一五巷│行動電話一支（內│紗窗後進入行│2.被害人警訊中指述│
│    │        │九號一樓│含門號ＳＩＭ卡）│竊。        │  （92偵18838卷p.5│
│    │        │住宅內  │、皮包一只（內有│            │  2）、讓渡書（同 │
│    │    │        │現金四千元、身分│            │  卷p.54）        │
│    │        │        │證一張、中小企銀│            │                  │
│    │        │        │信用卡二張、玉山│            │                  │
│    │        │        │銀行信用卡一張、│            │                  │
│    │        │        │健保卡一張、印章│            │                  │
│    │        │        │一枚）          │            │                  │
├──┼────┼────┼────────┼──────┼─────────┤
│  │92年９月│臺中市華│庚○○          │以不詳方法破│1.92偵18838       │
│    │下旬某日│美西街二│戊○○          │壞庚○○計程│  92偵21600       │
│    │某時    │段三號前│庚○○之駕、行照│車車門竊取車│2.被害人警訊中指述│
│    │        │停放之車│、護照、健保卡各│內行、駕、護│  （92偵18838卷p.9│
│    │        │號三四八│一張；戊○○之身│照、健保卡及│  2）、扣押物品清 │
│    │        │－ＭＧ營│分證影本、本票一│戊○○身分證│  單（警卷p.20、92│
│    │        │業小客車│張及零錢金額不詳│影本、本票各│  偵18838卷p.57-58│
│    │        │內      │                │一張及零錢金│  ）、贓物認領保管│
│    │        │        │                │額不詳。    │  收據（同卷p.94）│
├──┼────┼────┼────────┼──────┼─────────┤
│  │92年９月│臺中市大│酉○○          │侵入被害人住│1.92偵18838       │
│    │日下午│忠街一一│皮包一只（內有許│宅竊取被害人│2.被害人警訊中指述│
│    │４時    │○號一樓│芳綾證件及DBTEL │皮包一只。  │  （警卷p.10）、扣│
│    │        │住宅內  │廠牌行動電話一支│            │  押物品清單（警卷│
│    │        │        │，序號0000000000│            │  p.20）、贓物認領│
│    │        │        │09445內含門號Ｓ1│            │  保管清單（警卷p.│
│    │        │        │ＩＭ卡）        │            │  21）            │
├──┼────┼────┼────────┼──────┼─────────┤
│  │92年９月│臺中市崇│巳○○          │趁被害人住所│1.92偵21600       │
│    │某日白天│興路二段│NOKIA廠牌3310型 │一樓門未關之│2.被害人警訊中指述│
│    │某時    │十八號住│行動電話（序號35│際，趁機進入│  （92偵18838卷p.2│
│    │        │宅內    │0000000000000， │竊取置於屋內│  05）、讓渡書（同│
│    │        │        │內含門號ＳＩＭ卡│行動電話一支│  卷p.207）       │
│    │        │        │）　　          │。          │                  │
└──┴────┴────┴────────┴──────┴─────────┘
　　　　　　　　　　　　　　　　　　　　　　　　　　　　　　　　　　Ｉ
